【裁判字號】    97,自,44
【裁判日期】    990514
【裁判案由】    妨害自由等
【裁判全文】
臺灣臺南地方法院刑事判決                97年度自字第44號
自  訴  人  甲○○
自訴代理人  何冠慧律師
            蘇暉律師
被      告  戊○○
            丁○○
上二人共同
選任辯護人  莊美貴律師
上列被告因妨害自由等案件，經自訴人提起自訴，本院判決如下
：
    主  文
戊○○犯如附表一編號二所示之共同強制罪，處拘役拾日，如易
科罰金，以新臺幣壹仟元折算壹日；其餘被訴如附表一編號一所
示之共同強制、編號三所示之共同誹謗、編號四所示之共同恐嚇
危害個人安全、編號五所示之共同毀損、共同強制部分均無罪。
丁○○無罪。
    事  實
一、緣坐落台南市○○區○○段1497地號、1499地號、1500地號
    、1501地號土地（權利範圍各1萬分之470，下稱系爭土地）
    及坐落其上門牌號碼臺南市○○區○○路四段212號底3樓建
    物（下稱系爭建物）及設在該系爭建物內之機械停車設備（
    下稱系爭機械停車設備）為大聖建設股份有限公司（下稱大
    聖建設公司）所有，大聖建設公司並自民國93年3月17日起
    將該公司之事務全部授權予甲○○管理，甲○○另以自96年
    1月1日起至100年12月31日止，每月新臺幣（下同）1200元
    之租金向大聖建設公司承租系爭機械停車設備之編號49號機
    械停車格作為停車之用。嗣戊○○與丁○○共同向本院民事
    執行處標買系爭土地及建物之應有部分各二分之一，並於97
    年5月7日取得系爭土地及建物之所有權，惟系爭機械停車設
    備因大聖建設公司已分別出租或交付或作為臨時收費停車位
    而經本院於拍賣公告上載明不點交，戊○○於取得系爭建物
    之所有權後不循訴請法院依法取得占有之途，竟與姓名年籍
    不詳綽號「阿山」之成年男子（下稱「阿山」）共同基於妨
    害甲○○對系爭機械停車設備之管理權之犯意聯絡，於97年
    7月7日下午2時45分11秒許起至同日下午2時45分59秒許止之
    期間，見甲○○駕駛車號UG-9957號自小客車（下稱系爭自
    小客車）欲停入系爭機械停車設備之編號48號機械停車格時
    ，由戊○○以接近系爭自小客車、站在系爭自小客車前面及
    與「阿山」相繼跨上該編號48號機械停車格之停車板上並站
    在系爭自小客車的前面之脅迫方式共同阻檔甲○○停入該停
    車格，而妨害甲○○對於系爭機械停車設備之編號48號機械
    停車格之管理權（即附表一編號二所示）。
二、案經甲○○向本院提起自訴。
    理  由
壹、程序事項：
    自訴人、自訴代理人、被告、辯護人所提出之證據資料、方
    法及本院依辯護人之聲請調查之證據資料，其證據能力之認
    定，詳如本院所為證據能力裁定之附表所載（附在本院98年
    10 月7日審判筆錄之後）及本院99年3月17日、99年4月16日
    公開審理時，經當庭宣示並載明於審判筆錄。
貳、實體事項：
  一有罪部分：
    (一)訊據被告戊○○固不否認伊與共同被告丁○○於97年5月7
      日經由法院拍定程序共同取得系爭建物應有部分各二分之
      一之所有權，及系爭機械停車設備因大聖建設公司已分別
      出租或交付或作為臨時收費停車位而經本院於拍賣公告上
      載明不點交，且伊與「阿山」有於97年7月7日下午2時45
      分許，見自訴人甲○○駕駛系爭自小客車欲停入系爭機械
      停車設備之編號48號機械停車格時，伊有招手及跑到自訴
      人準備停入的停車格前方及停車格內等情，惟矢口否認有
      何妨害行使權利之犯行，辯稱：伊沒有阻擋自訴人停車的
      意思，因沒有人在那裡管理，伊是所有權人，要知道出租
      狀況，當時比較多狀況，伊才麻煩「阿山」陪伊去，且伊
      去那邊才知道自訴人占用停車位，又自訴人是後來自己開
      走，不是不能停進去云云；辯護人則辯護稱：
      1.系爭建物係以「機械雙層停車106輛、設機械設備61座
        、自然停車1輛」之建築規劃設計申請台南市政府工務
        局核准建築，是系爭建物係藉由機械設備才能達到規劃
        設計107個停車位之使用目的，故該機械停車設備當然
        係屬於系爭建物之一部分，被告戊○○因拍賣取得系爭
        建物及停車之權利，當然亦取得該機械停車設備之權利
        ；
      2.本院民事執行處通知函附表上「建築式樣主要建築材料
        及房屋層數」欄內已記載「停車空間、鋼筋混凝土造、
        十七層」，而不動產估價報告書上附件二建物平面圖上
        亦記載「停車空間」字樣，是鑑定單位就系爭建物價值
        鑑定時，即是以「停車空間」之用途進行價格之鑑估，
        故該機械停車設備之價值當然計入建物之價值範圍內，
        而無另行估價；
      3.被告戊○○與共同被告丁○○自97年5月7日起即為系爭
        建物之所有權人，原所有權人即大聖建設公司及自訴人
        自該時起即無繼續使用系爭建物之法律上權源，自訴人
        繼續占用系爭建物，當然屬無權占有；
      4.被告戊○○於97年6月12日發函予大聖建設公司負責人
        丙○○及管理員韓利臣，催告應交付系爭建物，嗣此函
        文送達後，管理員韓利臣即未再出現，亦無其他人出面
        阻止被告戊○○之情形，故被告戊○○自該時起已取得
        系爭建物、停車位之管理使用權云云。
    (二)經查：
      1.系爭土地、建物為大聖建設公司所有，被告戊○○與共
        同被告丁○○於97年5月7日經由法院拍定共同取得系爭
        土地、建物應有部分各二分之一之所有權，惟系爭機械
        停車設備因大聖建設公司已分別出租或交付或作為臨時
        收費停車位而經本院於拍賣公告上載明不點交，被告戊○○與「阿山」於97年7月7日下午2時45分許，見自訴
        人駕駛系爭自小客車欲停入系爭機械停車設備之編號48
        號機械停車格時，被告戊○○有招手及跑到自訴人準備
        停入的停車格前方及停車格內等情，業經被告戊○○供
        述在卷，核與證人即自訴人於本院審理時所為之證述相
        符，並有系爭建物之權利移轉證書影本、本院92年度執
        全字第2626號假扣押事件、96年度執字第4956號、97年
        度執字第2269號強制執行事件、97年度訴字第980號民
        事案件全案卷證資料各1份在卷可資佐證，是此部分之
        事實堪以認定。
      2.又大聖建設公司自93年3月17日起將該公司之事務全部
        授權予自訴人管理，自訴人另以自96年1月1日起至100
        年12月31日止，每月1200元之租金向大聖建設公司承租
        系爭機械停車設備之編號49號機械停車格作為停車之用
        ，業據證人即自訴人甲○○於本院審理時證述在卷，核
        與證人即大聖建設公司董事長丙○○、證人即大聖建設
        公司總幹事乙○○分別於本院審理時所為之證述相符，
        並有租約影本1份在卷可資佐證，是自訴人於本件事發
        之時對於系爭建物及系爭機械停車設備確實擁有合法之
        管理權限，且對編號49號機械停車格具有合法的使用權
        限，堪以認定。
      3.茲將本院於99年4月16日就自訴人與辯護人所分別提出
        關於97年7月7日下午2時45分許之光碟內容其勘驗結果
        ，記載如下開表一所述：
        表一：
┌──┬─────────┬─────────────────┐
│編號│自訴人所提出光碟之│勘驗結果                          │
│    │顯示時間          │                                  │
├──┼─────────┼─────────────────┤
│1   │下午2時45分3秒許  │被告戊○○在系爭自小客車的左前方招│
│    │                  │手                                │
├──┼─────────┼─────────────────┤
│2   │下午2時45分7秒許  │被告戊○○站在系爭自小客車的旁邊  │
├──┼─────────┼─────────────────┤
│3   │下午2時45分7秒許之│系爭自小客車的前輪進入48號停車板的│
│    │後                │上面                              │
├──┼─────────┼─────────────────┤
│4   │下午2時45分11秒許 │被告戊○○接近系爭自小客車，系爭自│
│    │                  │小客車的大車燈有亮起來            │
├──┼─────────┼─────────────────┤
│5   │下午2時45分29秒許 │被告戊○○有跨入48號停車板裡面    │
├──┼─────────┼─────────────────┤
│6   │下午2時45分30秒許 │被告戊○○站在系爭自小客車的前面  │
├──┼─────────┼─────────────────┤
│7   │下午2時45分52秒許 │被告戊○○從系爭自小客車的左前方停│
│    │                  │車盤離開，改由「阿山」上去48號停車│
│    │                  │板內，站在停車板的正中央          │
├──┼─────────┼─────────────────┤
│8   │下午2時45分59許   │這個錄影光碟的畫面結束            │
└──┴─────────┴─────────────────┘
      4.又證人即自訴人甲○○於本院審理時具結證稱：「（從
        你剛剛看光碟的過程中，戊○○是在14時45分3秒開始
        招手，14時45分11秒的時候，戊○○有接近你的車輛，
        你有踩煞車，你是在踩煞車之前還之後打電話的？）我
        車子壓到鐵板要上去，戊○○就站在前面，我就沒有辦
        法上去」、「（你回想一下大約是幾秒的時候？）大概
        是14時45分11秒以後」、「（14時45分11秒以後你就沒
        辦法上鐵板？）是的」、「（之後你做什麼動作？）我
        就在那邊打電話，因為我叫我們的經理下來處理，我不
        知道他處理完之後好像會離開，我就叫他下來」、「（
        所以是14時45分11秒你踩煞車之後，你就開始打電話聯
        絡何經理來處理了？）是的」、「（你撥打何經理的電
        話時，你的車子做何處理？）就停在那邊」、「（我只
        是問你打給何經理做什麼？）我要叫他陪我到派出所去
        」、「（到派出所的目的為何？）我要去報案」、「（
        為何要報案？）因為我覺得戊○○這樣妨礙我行使權利
        」、「（你記得在你打電話聯絡何經理的過程，大約花
        費多久時間嗎？）約一、兩分鐘而已」、「（這時你的
        車子都沒辦法停上停車板？）是的」、「（你打完這通
        電話之後，你還有做什麼行為？）沒有，我請何經理下
        來，從剛剛的鏡頭就有看到我在那邊調車頭」、「（接
        著你人就坐在車內，如果有車輛要出入，你就挪動位置
        ，是否這樣的行為？）是的」、「（在這段時間，你是
        否有打算要繼續停入48號停車位？）因為她一直站在那
        邊，我認為乾脆去派出所報案，來解決這個問題，不然
        在那邊吵也沒有用」、「（你的意思是因為被告這樣的
        妨礙，你就沒有辦法停了，所以你打算去報案來解決？
        ）是的」、「（被告戊○○上去停車板，你有看到她做
        什麼手勢或動作嗎？）她上去就站在那邊」、「（站在
        你車子的什麼位置？）大概離車前很近的距離，大概50
        公分左右」、「（戊○○有移動還是固定的？）就直接
        站在那邊」、「（直接站在你車頭的前面？）是的」、
        「（有移動嗎？還是固定的？）大概有走來走去」、「
        （後來阿山有上來，阿山站在停車板上的什麼位置？）
        大概是站在這個前面」、「（車頭前面嗎？）是的」、
        「（阿山站了約多久？）大概三分鐘左右」、「（阿山
        有無固定位置，還是也是移動的？）他大概是站在那邊
        」等語〔見院卷(二)頁104至106〕。
      5.按刑法第304條強制罪之強暴、脅迫，祇以所用之強暴
        手段，於客觀程度上達足以妨害他人行使權利，或足使
        他人行無義務之事為已足，並不以被害人之自由完全受
        其壓制為必要，最高法院28年度上字第3650號判例意旨
        參照。互核證人甲○○之上開證述與上開表一之勘驗結
        果相符，依上開最高法院判例意旨可知，被告戊○○與
        「阿山」自97年7月7日下午2時45分11秒許起至同日下
        午2時45分59秒許止，於自訴人駕駛系爭自小客車欲停
        入系爭機械停車設備之編號48號機械停車格停車時，被
        告戊○○即以接近系爭自小客車、站在系爭自小客車前
        面及與「阿山」相繼跨入該編號48號機械停車格之停車
        板上並站在系爭自小客車的前面之脅迫方式共同阻擋自
        訴人停車，而妨害自訴人對於系爭機械停車設備之管理
        權等情，堪以認定；至於被告戊○○雖辯稱其與共同被
        告丁○○已於97年5月7日取得系爭建物之所有權，其只
        是要暸解狀況，並無阻擋自訴人停車之意思云云，惟被
        告戊○○自承其明知系爭建物在拍賣公告上註明不點交
        ，且其迄今並未向法院聲請點交之程序，即其固為系爭
        建物之分別共有人，但就系爭機械停車設備尚未取得占
        有，竟夥同「阿山」進入系爭建物，其動機已屬可議，
        況若其僅係欲瞭解系爭機械停車設備之出租情形，大可
        在自訴人停妥系爭自小客車後再行詢問即可，焉會在自
        訴人車輛行進中停車之際以接近、站立系爭自小客車前
        面及與「阿山」相繼跨入自訴人欲停入之停車格停車板
        上等方式造成自訴人無法停入車位?顯見被告戊○○不
        僅具有妨害自訴人行使權利之故意，且與「阿山」間具
        有犯意聯絡及行為分擔，是被告戊○○辯稱伊沒有阻擋
        自訴人停車的意思云云，顯係卸責之詞，洵不足採。至
        於辯護人所提出之不動產權利移轉證書影本、土地、建
        物謄本、台南市政府核准使用執照建物平面圖影本、97
        年6月12日永康郵局存證號碼00235存證信函、大聖王朝
        大樓管理委員會收據影本、台灣電力公司收據影本、本
        院92年度執全字第2626號假扣押事件、96年度執字第49
        56號、97年度執字第22 69號強制執行事件、97年度訴
        字第980號民事案件全案卷證資料、證人林永祿、邱湖
        江台南地檢署97年度偵字14694號98年7月29日偵訊筆錄
        之證述、本院97年度訴字第980號民事判決影本、臺灣
        臺南地方法院檢察署97年度偵字第14694號起訴書影本
        等證據資料，均不足以作為被告戊○○得妨害自訴人管
        理系爭機械停車設備之合法事由，在此敘明。
      6.縱上所述，被告戊○○上開強制罪之犯行，事證明確，
        應依法論科。
    (三)論罪科刑：
      1.核被告戊○○所為，係犯刑法第304條第1項之強制罪。
        被告戊○○與「阿山」間就前開犯行，有犯意聯絡及行
        為分擔，為共同正犯。
      2.爰審酌被告戊○○犯罪之動機、目的、手段、妨害自訴
        人行使權利之時間、其品行智識程度、犯罪後態度等一
        切情狀，處如主文所示之刑，並諭知如易科罰金之折算
        標準，以資懲儆。
  二無罪部分：
    (一)自訴意旨略以：
      1.被告戊○○、丁○○購買系爭建物後不循訴請法院依法
        點交之正途，渠等與「阿山」基於共同妨害自訴人行使
        停車權利之犯意聯絡，於97年7月7日下午1時49分許，
        自訴人駕駛系爭自小客車前往系爭建物停車場停車，發
        現自訴人所使用之編號49號停車位遭車牌號碼為1410-T
        L之喜美自小客車占用，自訴人只得暫停放車輛於友人
        承租之編號52號停車位，欲停放時由被告戊○○另夥同
        綽號「阿山」之男子阻止自訴人進入停車格停車，且被
        告戊○○不斷拍打自訴人汽車車身，又不斷拍打自訴人
        系爭自小客車後端，並尾隨自訴人，致妨害自訴人行使
        停車之權利。自訴人為恐滋生事端，先行離去，因認被
        告戊○○、丁○○此部分所為均涉犯刑法第304條第1項
        共同強制罪嫌云云（即如附表一編號一、附表二編號一
        所示）。
     2.自訴人另於97年7月7日下午2時45分許，再次進入系爭停
       車場停車，被告丁○○與共同被告戊○○及「阿山」共
       同基於妨害自訴人對於系爭機械停車設備之48號機械停
       車格管理使用權之犯意聯絡，由共同被告戊○○與「阿
       山」阻檔，並由被告戊○○及「阿山」進入機械式停車
       格內使自訴人無法停車，因認被告丁○○此部分所為涉
       犯刑法第304條第1項共同強制罪嫌云云（即如附表二編
       號二所示）。
     3.被告戊○○、丁○○二人，復基於共同誹謗他人名譽之
       犯意聯絡，嗣於97年8月5日在系爭建物之電梯不特定人
       均可自由進出之出入口張貼記載「停車場使用者注意，
       照片中之不明人士近來經常無故將車子停於非機械停車
       格上，造成不少使用者的困擾及不方便，此行為也已經
       觸法，若各位使用者知道或有看到此不明人士請大家多
       多注意，若當場發現時也請大家互相幫忙勸阻，謝謝大
       家幫忙維護停車場之安全，車牌號碼為8J4190及UG9957
       。」之公告並將自訴人停放車輛情形之照片一併公告，
       經自訴人發現撕毀後，仍一再以同樣照片及文字散佈。
       從被告張貼之照片清晰可辨認係自訴人，被告戊○○、
       丁○○二人明知是自訴人，竟以「不明人士」稱之，而
       「不明人士」在社會評價上常指宵小，或偷窺狂等不光
       明磊落之人，被告此舉有污辱自訴人之人格，貶損自訴
       人之社會評價之意，且被告戊○○、丁○○明知自訴人
       在拍定前係受任管理系爭停車場，竟以散佈文字及圖畫
       之方式稱自訴人無故將車子停於非機械停車格上，造成
       不少使用者的困擾及不方便等不實之文字，毀損自訴人
       之名譽，因認被告戊○○、丁○○此部分所為均涉犯刑
       法第310條第2項之共同誹謗罪云云（即如附表一編號三
       、附表二編號三所示）。
     4.自訴人為管理如勘驗筆錄附圖所示地下車道右側全部之
       機械式停車格，遂將同一區停車格以鐵鍊方式於機械停
       車格上加鍊。被告戊○○、丁○○二人基於共同恐嚇危
       害個人安全之犯意聯絡，先前往管理員處拷貝翻拍自訴
       人前揭管理指揮停車場行為之照片，再附加「不知人士
       半夜夥同他人，用鐵鍊將停車場鎖死，使車輛無法出入
       ，希望有人知其下落」之文字，做成公告，於97年8月17
       日在系爭建物之電梯出入口張貼系爭附有照片之公告，
       由公告中之照片即可明確知悉是自訴人在指揮人員管理
       系爭停車場，公告上出現希有人知其下落，顯以加害生
       命、身體、及自由之事恐嚇自訴人，使自訴人進出該大
       樓時因而心生畏怖，因認被告戊○○、丁○○此部分所
       為均涉犯刑法第305條之共同恐嚇危害安全罪嫌云云（即
       如附表一編號四、附表二編號四所示）。
     5.被告戊○○、丁○○二人，復基於共同毀損他人之物及
       妨害他人行使權利之犯意聯絡，於97年8月18日委請工人
       將自訴人以鐵鍊方式於所管理之機械停車格上所加鍊之
       鐵鍊及鎖頭（下稱系爭鐵鍊及鎖頭）切斷毀損，致令不
       堪用，足以生損害自訴人對於系爭鐵鍊及鎖頭之所有權
       ，並因而毀損系爭鐵鍊及鎖頭。而自訴人原本將勘驗筆
       錄附圖所示地下車道右側全部之機械式停車格以鐵鍊方
       式加鍊，用以減少該區系爭機械設備電力及維修費用支
       出之管理方式，因被告戊○○、丁○○二人之上開行為
       ，而無法達成，自妨害自訴人對系爭機械設備管理之權
       利，因認被告戊○○、丁○○此部分所為涉犯刑法第354
       條之共同毀損罪嫌及同法第304條第1項之共同強制罪嫌
       云云（即如附表一編號五、附表二編號五所示）。
     (二)按犯罪事實應依證據認定之，無證據不得認定其犯罪事
       實，又不能證明被告犯罪者，應諭知無罪之判決，刑事
       訴訟法第154條第2項、第301條第1項分別定有明文。另
       按告訴人之告訴，係以使被告受刑事訴追為目的，是其
       陳述是否與事實相符，仍應調查其他證據，以資審認，
       不得僅憑告訴人之指訴遽令被告入罪；且告訴人之指訴
       ，須無瑕疵可指，且就其他方面調查，又與事實相符，
       始足採為認定犯罪事實之憑證（最高法院30年度上字第
       816號、52年度臺上字第1300號判例意旨參照）。再按，
       認定不利於被告之事實，須依積極證據，苟積極證據不
       足為不利於被告事實之認定時，即應為有利於被告之認
       定，更不必有何有利之證據；認定犯罪事實所憑之證據
       ，雖不以直接證據為限，間接證據亦包括在內，然而無
       論直接或間接證據，其為訴訟上之證明，須於通常一般
       之人均不致有所懷疑，而得確信為真實之程度者，始得
       據為有罪之認定，倘其證明尚未達於此一程度，而有合
       理性懷疑存在時，即不得遽為被告犯罪之認定（最高法
       院76年台上字第4986號判例意旨亦可資參照）。
    (三)本件自訴人認被告戊○○、丁○○涉犯如上開二(一)1.之共
      同強制罪嫌，無非係以不動產權利移轉證書影本1份、租
      約影本1份、錄影光碟翻拍照片4張、錄影光碟、公告2紙
      、證人丙○○、戊○○於本院審理中之證述作為主要之依
      據。惟被告戊○○、丁○○均否認有何上開犯行，被告戊○○辯稱：伊沒有要阻止自訴人停車的意思，因伊當時根
      本不認識自訴人，伊只想確認那一輛車子，當時自訴人下
      車後，伊有問自訴人「你是不是承租這個停車位」，自訴
      人說「這是他的」，伊說「你可不可以有租約或什麼給伊
      看」，伊與自訴人有在這邊討論這個問題，伊有拍打自訴
      人的車窗，伊問自訴人說「你可不可以讓我看租約」等語
      ；被告丁○○則辯稱：這些伊都不知道等語；辯護意旨則
      稱：被告戊○○認已合法取得建物之管理使用權後，開始
      了解停車位之使用情形，並向車主說明係車位之新所有權
      人，於97年7月7日被告戊○○在地下室查看停車位使用情
      形，因見自訴人將車子停在其他人租用之停車位，因此詢
      問自訴人是否願意承租車位，並告知其所停之車位是別人
      所承租，請其是否移到其他位子停放，經被告戊○○告知
      是新的所有權人後，自訴人大怒並斥責被告戊○○，隨即
      不顧被告戊○○站立在其車前，即啟動車輛快速往前，幸
      被告戊○○閃避得宜，才未遭撞及，被告戊○○並未對自
      訴人有任何強暴、脅迫之行為，至於被告丁○○購買系爭
      建物後即將其交由被告戊○○管理，被告丁○○根本未曾
      參與自訴人所指述之事實，更不應成立犯罪等語。自訴人
      認被告丁○○涉犯如上開二(一)2.之共同強制罪嫌，無非係
      以系爭不動產之權利移轉證書影本、租約影本、錄影光碟
      翻拍照片6張、錄影光碟、公告2紙、證人丙○○、乙○○
      、戊○○分別於本院審理中之證述作為主要之依據。惟被
      告丁○○否認有何妨害行使權利之犯行，被告丁○○辯稱
      ：這些伊都不知道；辯護意旨另稱：被告丁○○購買系爭
      建物後即將其交由被告戊○○管理，被告丁○○根本未曾
      參與自訴人所指述之事實，更不應成立犯罪等語。自訴人
      認被告戊○○、丁○○涉犯如上開二(一)3.之共同誹謗罪嫌
      ，無非係以公告2紙、自訴人撕下公告前張貼之情形照片
      及公告1紙、錄影光碟翻拍照片5張、證人戊○○於本院審
      理中之證述作為主要之依據。惟被告戊○○、丁○○均否
      認有何共同誹謗之犯行，被告戊○○辯稱：伊有張貼這張
      公告及將該男子停車照片公布出去，內容是伊寫的，照片
      是在管委會那邊的攝影機節錄出來的，惟伊沒有誹謗自訴
      人名譽的故意等語；被告丁○○辯稱：被告戊○○將伊的
      名字寫在公告上，是在被告戊○○張貼之後才告訴伊的，
      所以被告戊○○張貼公告時，伊不知道被告戊○○是用伊
      的名字，但是後來被告戊○○有跟伊說因伊是負責人，伊
      就跟被告戊○○說「喔」，後來伊就沒有理這件事情了等
      語；辯護意旨另稱：因被告戊○○並未看見是何人將8J41
      90及UG9957車停在非停車格上，因該車的停放方式導致該
      區停車位均無法使用，被告戊○○因不知是何人所停放，
      故不知與何人溝通，因此才會貼公告請大家幫忙注意是何
      人所停放，被告戊○○所公告之內容並無任何貶損他人之
      詞，更無毀損自訴人名譽之故意，且公告上並未署名任何
      人的名字，被告戊○○張貼公告之行為，並無任何以加害
      之旨通知被害人之情事，亦與恐嚇罪之構成要件不符，至
      於被告丁○○購買系爭建物後即將其交由被告戊○○管理
      ，被告丁○○根本未曾參與自訴人所指述之事實，更不應
      成立犯罪等語。自訴人認被告戊○○、丁○○均涉犯上開
      二(一)4.之刑法第305條共同恐嚇危害安全罪嫌，無非係以
      公告2紙、照片3張、證人戊○○於本院審理中所為之證述
      作為主要之依據，惟被告戊○○、丁○○均否認有何上開
      犯行，被告戊○○辯稱：公告是伊貼的，內容也是伊寫的
      ，照片是從管委會大樓攝影機節錄出來的，惟伊沒有恐嚇
      危害安全之故意等語；被告丁○○辯稱：這公告是被告戊○○用的，是被告戊○○在做完之後，才用電話告訴伊，
      伊就跟他說「喔」而已，伊比較沒有在理這個部分等語；
      辯護人則辯護稱：被告戊○○自監視錄影帶查看是何人所
      為時，因錄影帶中影像並不清楚，被告戊○○無法確認是
      何人，故才張貼公告希望知道的人士可以提供資訊給被告
      戊○○，被告戊○○並無恐嚇之意，且「不知名人士」是
      指不清楚是何人之意，並無任何貶損他人之意，又「希望
      有人知其下落」，僅是希望知道者提供資料以便被告戊○○可與其溝通，並無任何恐嚇之意，且被告戊○○張貼公
      告之行為，並無任何以加害之旨通知被害人之情事，亦與
      恐嚇罪之構成要件不符，至於被告丁○○購買系爭建物後
      即將其交由被告戊○○管理，被告丁○○根本未曾參與自
      訴人所指述之事實，更不應成立犯罪等語。自訴人認被告
      戊○○、丁○○涉犯上開二(一)5.之共同毀損罪嫌及共同強
      制罪嫌，無非係以錄影光碟、公告2紙、錄影光碟翻拍照
      片13張、本院98年5月12日勘驗筆錄附圖、證人戊○○於
      本院審理中之證述作為主要之依據，惟被告戊○○、丁○○均否認有何毀損、妨害行使權利之犯行，被告戊○○辯
      稱：系爭鐵鍊是伊帶工人去弄斷的，因自訴人將鐵鍊鎖在
      系爭建物之停車場上面，車子無法出入，一定要去剪斷，
      不然無法使用等語；被告丁○○辯稱：伊不知道有人去把
      停車格的鐵鍊剪斷，伊也不知道是否被告戊○○叫工人去
      剪斷的，將停車格的鐵鍊剪斷並不是伊與被告戊○○的共
      同意思等語；辯護意旨則稱：當日早上被告戊○○接到大
      廈管理員通知停車場不知被何人用鐵鍊鎖死，車輛無法進
      出，恐會影響公共安全，因上班時間有多數車輛要進出而
      無法進出，被告戊○○不得已將系爭鐵鍊自鎖住牆邊處打
      開，被告戊○○僅是為解決地下室大批車輛進出安全的問
      題，並無毀損之故意，且該鐵鍊經法院前往現場履勘，該
      鐵鍊整條仍是完整可供使用，又被告戊○○剪斷系爭鐵鍊
      的目的，僅是避免有人車子鎖在裡面，沒辦法出門上班，
      還要去外面坐計程車，至於被告丁○○購買系爭建物後即
      將其交由被告戊○○管理，被告丁○○根本未曾參與自訴
      人所指述之事實，更不應成立犯罪等語。
    (四)經查：
      1.被告戊○○被訴如上開二(一)1.之共同強制罪部分：
        (1)系爭土地、建物為大聖建設公司所有，被告戊○○與
          共同被告丁○○於97年5月7日經由法院拍定共同取得
          系爭建物應有部分各二分之一之所有權，惟系爭機械
          停車設備因大聖建設公司已分別出租或交付或作為臨
          時收費停車位而經本院於拍賣公告上載明不點交，且
          自訴人於本件案發之時對於系爭機械停車設備確係擁
          有合法之管理權限，業經認定如上所述。
        (2)茲將本院於99年4月16日就自訴人與辯護人所分別提
          出關於97年7月7日下午1時49分許之光碟內容其勘驗
          結果，記載如下開表二所述：
          表二：
┌──┬─────────┬─────────────────┐
│編號│自訴人所提出光碟之│勘驗結果                          │
│    │顯示時間          │                                  │
├──┼─────────┼─────────────────┤
│1   │下午1時49分36秒許 │52號停車位的停車板停妥平貼在地面上│
│    │                  │，系爭自小客車往停車板前進        │
├──┼─────────┼─────────────────┤
│2   │下午1時49分38秒許 │被告戊○○與「阿山」二人均在停車板│
│    │                  │的延伸範圍之內，接著被告戊○○的身│
│    │                  │體十分接近系爭自小客車車頭的左側  │
├──┼─────────┼─────────────────┤
│3   │下午1時49分38秒許 │被告戊○○的手有接觸到系爭自小客車│
│    │                  │的前擋風玻璃之上緣                │
├──┼─────────┼─────────────────┤
│4   │下午1時49分38秒許 │「阿山」的手也有接觸到系爭自小客車│
│    │                  │的前擋風玻璃之上緣                │
├──┼─────────┼─────────────────┤
│5   │下午1時49分41秒許 │被告戊○○的手有接觸到系爭自小客車│
│    │                  │的駕駛座側邊的玻璃窗              │
├──┼─────────┼─────────────────┤
│6   │下午1時49分42秒許 │被告戊○○的手有接觸到系爭自小客車│
│    │                  │的行李箱蓋子的左邊                │
└──┴─────────┴─────────────────┘
        (3)茲將證人即自訴人甲○○、被告戊○○分別於本院審
          理中所為之證述及供述，分別整理如下：
          證人即自訴人甲○○於本院審理時具結證稱：「（
            你看到他們走過來的時候，他們有做什麼動作嗎？
            ）不讓我停車」、「（做什麼動作不讓你停車？）
            戊○○與阿山就一直拍我的引擎蓋，一直拍我就不
            爽，車子就繼續前進，她就拍玻璃，我車子再前進
            ，她就拍駕駛窗外面的玻璃」、「（她拍的時候，
            你當時有停頓嗎？還是繼續開？）我當然就速度放
            慢，這樣子上去」、「（你把速度放慢，還是繼續
            開？）是的，因為那不可能開快，車子本來就要慢
            慢上去」、「（你停好車子以後有下車嗎？）有的
            」、「（下車以後戊○○還有對你做什麼嗎？）她
            說我為何在這裡停車，我說我本來就有在使用了，
            我是這裡的住戶，…」、「（你是因為認為她早就
            知道你是誰及要做什麼，你就沒有再介紹你是誰及
            要做什麼？）是的」、「（當天你停車的過程，從
            車子停入地下室，在等機械停車盤下來，以及到你
            停車子後離開的過程，有什麼不順暢的嗎？有無你
            無法停車的事？即你按下機械停車盤開始，你在等
            候它落下來，到你停好車的這個過程中，有無你認
            為導致你無法停車的情形發生？）覺得戊○○這個
            動作就導致我無法停車」、「（她的什麼動作？）
            她一開始就擋在車頭，後來她就走過來，因為她看
            到我的車子還是一直前進，所以她就對著我的車頭
            一直拍，一直拍以後她就走到車子旁邊」、「（你
            認為這樣有妨害你停車？）是的」、「（你的車輛
            在這個過程中有無什麼損傷？）沒有」、「（陳淑
            玲拍打的力道如何？）有一點力量」、「（在這個
            過程中，阿山有做什麼動作嗎？）阿山也有拍」、
            「（阿山在什麼時候拍？）大概就是我的車子開始
            要進去的時候」、「（你是說你要停入52號停車位
            嗎？還是更早？）停入52號停車位之前」、「（所
            以你主張阿山有拍打你車子的部分，是指剛剛看過
            的下午1時49分38秒的那一次嗎？）是的」、「（
            除此之外還有沒有？）沒有，後來我就不管他們了
            ，我就跟他們錯開，就這樣子開過去，車子停好後
            我就下來」、「（下車以後戊○○還有對你做什麼
            嗎?
            ）她說我為何在這裡停車，我說我本來就有在使用
            了，我是這裡的住戶，他就說我根本就是海蟑螂，
            我怎麼可以在這裡住，這裡是辦公室，我怎麼可以
            當成住家，我說我在這裡住了將近二十年，都沒有
            人在講這件事情，為何我不能住在這裡」等語〔見
            卷(二)頁90至92〕。
          被告戊○○於本院審理時供稱：「（97年7月7日下
            午1時49分，你是否有看到自訴人甲○○駕駛車號
            UG-9957開往停車場停放，你有碰到他嗎？）我有
            碰到那輛車，那時候我不知道他是甲○○」、「（
            你有碰到這部車的駕駛人嗎？）有」、「（你不是
            說為了停車位問題有跟每個承租人協商，後來王大
            進車位沒有協商成功嗎？你為何不知道他叫甲○○
            ）那時候他下來我有問他，你是不是承租這個停車
            位，他說這是他的，我說你可不可以有租約或什麼
            給我看，我們有在這邊討論這個問題」、「（那一
            天7月7日下午1時49分左右，你所謂不知道這個人
            是否開UG-9957的車子有要停放進去52號停車位？
            ）幾號停車位我沒印象，但是我知道他要停車」、
            「（你有無去阻擋他？）沒有，我站在那裡問他，
            我沒有阻擋他的意思」、『（你如何問他？）我問
            他說「你是何人」，他說「你管我是誰」，我問說
            「你有租這裡的停車位嗎？」他說「這個車位是我
            的」，我說「你有租約或什麼可以給我看嗎？」他
            說「我為什麼要給你看」，沒有去擋他，到最後他
            還是停進去』、「（他要停進去停車格，你是否拍
            打車身不要讓他停進去？）我有拍打他的車窗，我
            問他說你可不可以讓我看租約」、「（當時還有另
            外一名男子阿山跟你在一起？）是」、「（為何他
            會跟你一起在地下停車場？）我在那邊他只是在那
            邊陪我而已」、「（他叫什麼名字？）全名我不知
            道，那一陣子比較多狀況，會請他陪我去，…」、
            「（之後該男子開UG-9957的車子，打算停進去停
            車位，之後有停成功嗎？）好像有停進去，…」等
            語〔見卷(二)頁65至67〕。
        (4)茲互核證人即自訴人甲○○之上開證述與被告戊○○
          之供述、上開表二之勘驗結果可知，被告戊○○與「
          阿山」於97年7月7日下午1時49分許，發現自訴人欲
          停放於編號52號之停車位時，被告戊○○雖有接近自
          訴人駕駛之系爭自小客車，被告戊○○的手並有接觸
          到系爭自小客車之前擋風玻璃之上緣、駕駛座側邊的
          玻璃窗、行李箱蓋子的左邊，另「阿山」的手也有接
          觸到系爭自小客車的前擋風玻璃之上緣，惟證人即自
          訴人甲○○自陳其當時駕駛系爭自小客車欲停入編號
          52 號停車位時，不可能開快，車子本來就要慢慢上
          去，當被告戊○○及「阿山」拍其車子時，其不管他
          們就這樣開過去，車子停好，其就下來等語，足見被
          告戊○○及「阿山」之上開行為，於客觀上尚未達於
          足以妨害自訴人行使權利之程度，則不得以共同強制
          罪相繩。
        (5)復查無其他積極證據足資證明被告戊○○有自訴人所
          指之前揭犯行，揆諸前揭法條及判例意旨，不能證明
          被告犯罪，自應諭知無罪之判決。
      2.被告戊○○被訴如上開二(一)3.之共同誹謗罪部分：
        (1)被告戊○○於97年8月5日在系爭建物之電梯不特定人
          均可自由進出之出入口張貼記載「停車場使用者注意
          ，照片中之不明人士近來經常無故將車子停於非機械
          停車格上，造成不少使用者的困擾及不方便，此行為
          也已經觸法，若各位使用者知道或有看到此不明人士
          請大家多多注意，若當場發現時也請大家互相幫忙勸
          阻，謝謝大家幫忙維護停車場之安全，車脾號碼為8J
          4190及UG9957。」之公告並將自訴人停放車輛情形之
          照片一併公告等情，業經被告戊○○供述在卷，並有
          公告2紙、自訴人撕下公告前張貼之情形照片及公告
          各1紙、錄影光碟翻拍照片5張等在卷可資佐證，是此
          部分之事實堪以認定。
        (2)按刑法第310條之誹謗罪其指摘或傳述之內容，必以
          足使他人人格聲譽遭受毀損貶抑危險之事項為限。查
          被告戊○○於公告上所載之「不知名人士」，客觀上
          僅係表達不清楚為何人之意，並無貶損他人名譽之意
          ，尚難認與刑法第31 0條第2項加重誹謗罪之構成要
          件相符。
        (3)復查無其他積極證據足資證明被告戊○○有自訴人所
          指之前揭犯行，揆諸前揭法條及判例意旨，不能證明
          被告犯罪，自應諭知無罪之判決。
      3.被告戊○○被訴如上開二(一)4.之共同恐嚇危害安全罪部
        分：
        (1)被告戊○○先前往管理員處拷貝翻拍自訴人管理指揮
          停車場行為之照片，再附加「不知名人士半夜夥同他
          人，用鐵鍊將停車場鎖死，使車輛無法出入，希望有
          人知其下落」之文字，做成公告，並於97年8月17日
          在系爭建物之電梯出入口張貼系爭附有照片之公告等
          情，業據被告戊○○供述在卷，並有公告2紙、照片3
          張等在卷可資佐證，是此部分之事實堪以認定。
        (2)惟按刑法第305條之恐嚇危害安全罪，所稱以加害生
          命、身體、自由、名譽、財產之事，恐嚇他人者，係
          指以使人生畏怖心為目的，而通知將加害之旨於被害
          人而言，若僅在外揚言加害，並未對於被害人為惡害
          之通知，尚難構成本罪，最高法院52年度台上字第75
          1號判例意旨可資參照。查被告戊○○就此部分所載
          之公告及附加之照片，客觀上僅係表達有人在半夜以
          鐵鍊將停車場鎖死，希望有人知其下落之意，並無任
          何以加害之旨通知自訴人之意，尚難認與刑法第305
          條之恐嚇危害安全罪之構成要件相符。
        (3)復查無其他積極證據足資證明被告戊○○有自訴人所
          指之前揭犯行，揆諸前揭法條及判例意旨，不能證明
          被告犯罪，自應諭知無罪之判決。
      4.被告戊○○被訴如上開二(一)5.之共同毀損罪及共同強制
        罪部分：
        (1)被告戊○○於97年8月18日有委請工人將自訴人以在
          如本院98年5月12日勘驗筆錄後之附圖A點至B點及A點
          至C點所示區域上所加鍊之系爭鐵鍊及鎖頭切斷毀損
          ，業經被告戊○○供述在卷，並有錄影光碟、錄影光
          碟翻拍照片13張在卷可資佐證，且本院於98年5月12
          日前往系爭建物勘驗時，勘驗結果為：經自訴代理
          人及被告當場把鐵鍊拉起，重新圍起來後，其中A-B
          線鐵鍊並沒有被切斷，只是B點掛鉤被切斷而無法掛
          上；A-C線鐵鍊有被切斷，切斷點由自訴人在圖上
          以三角形標示，有本院98年5月12日勘驗筆錄暨附圖
          在卷可資佐證，是此部分之事實堪以認定。
        (2)又自訴人對於系爭機械停車設備於本件案發之時確係
          擁有合法之管理權限，業經認定如上所述，進而言之
          ，被告戊○○切斷系爭鐵鍊及鎖頭之行為，已生損害
          於自訴人對於系爭鐵鍊及鎖頭之所有權，且亦妨害自
          訴人管理系爭機械停車設備之權利等情，堪以認定。
        (3)惟按對於現在不法之侵害，而出於防衛自己或他人權
          利之行為，不罰，但防衛行為過當者，得減輕或免除
          其刑，刑法第23條定有明文。而正當防衛，既為保護
          自己或第三人之權利，對不法侵害行為所為之反擊，
          足以使侵害者發生損害，故此項反擊之防衛行為，必
          須有一定之限度，亦即不超越必要之限度，以免侵害
          者所受之損害過大，流於防衛權之濫用，致破壞社會
          之秩序。惟此防衛行為，祇以基於排除現在不法之侵
          害而不超越必要之程度為已足，不以出於不得已之行
          為為條件。另外，防衛行為是否逾越必要之程度，而
          形成防衛過當，則應就實行防衛行為之情節，以及實
          行防衛行為當時之客觀情狀而為判斷。詳言之，即應
          就防衛行為之實際情節、不法侵害者之攻擊方法、攻
          擊行為之強度及其危險性、攻擊或侵害之緩急情勢、
          防衛者本身之條件或防衛當時可用之防衛工具、公序
          良俗觀念等而作客觀判斷，不得僅以侵害法益與防衛
          法益之輕重為判斷之標準，亦不能專以侵害行為之大
          小及輕重做為判斷標準；換言之，決定防衛行為是否
          適當，應視侵害方法之緩急如何，以及防衛者之反擊
          是否出於必要以為斷，至於法益之保全，除此之外有
          無其他委屈求全之方法（如忍恥避讓、忍痛犧牲之類
          ），以及被侵害之法益與被反擊之法益是否完全相稱
          ，並無過分重視之必要。
        (4)茲將證人林永祿、邱湖江分別於偵查中之證述及被告
          戊○○於本院審理中之供述分述如下：
          證人即曾任系爭建物之管理員林永祿於偵查時具結
            證稱：「（你有無管理過台南市○○路○段212號
            大聖王朝大廈地下三的停車位?）有，從去年7月1
            日到9月30日，是萬安保全叫我去的」、「（你知
            道去年8月18日被告甲○○（即本件自訴人）有用
            鐵鍊將該停車場第62到100號的停車位封起來?）我
            知道，但是他幾點封起來我不知道，我是早上7點5
            0分上班時才發現，我去樓上報告何經理，他說他
            會處理，我下樓時就看到有人在鋸那條鐵鍊，當時
            警察還沒來」、「（你去上班後，有人跟你反應他
            的車要出去?）有，邱湖江跟我說他的車沒辦法出
            去，他說車位是他私人的，叫我幫他處理，我跟他
            說我上樓去報告，邱湖江是早上約8點跟我講的，
            還有幾台車是要進去的，是台灣人壽的，這幾台車
            平常是停在裡面的，我前一天下班之前沒有看到那
            條鐵鍊」等語〔見卷(一)頁276〕。
          證人即系爭機械停車設備停車位之承租人邱湖江於
            偵查時具結證稱：「（你有在台南市○○路○段21
            2號大聖王朝大廈地下三樓有租車位?）那是買的，
            我是84號，10幾年前就買了，我把錢給甲○○，相
            關的資料都已經提供給法院了」、「（你都固定停
            84號?）不固定，一開始是停84號，後來因為會漏
            水，後來管理員就會跟我說改停哪裡，管理員跟我
            說有人會租，或者機器壞掉，叫我換其他的停車格
            ，我只要有位子停就好，後來那個老先生不讓我停
            在90幾號，我就說那我停回原來的84號，但是84號
            有人停，我就停83號」、「（你在去年8月18日，
            有無車要出去，但被鐵鍊鎖住出入口?）時間我不
            記得了，但有這件事，我是早上要出門的時候發現
            的，以前管理那位老先生，也有用鐵鍊鎖住出入。
            好幾年了，都是固定鎖同一個出入口，因為他說半
            夜都會有人偷停車，我之前是停在別區，我沒有看
            過別區有上過鎖，老先生之前是說因為生意不好，
            那區只有停我一台，叫我去停其他區，這樣他就可
            以將這區鎖起來，就不會讓別人亂停，當天我兒子
            開我的車要去上班，被鎖住沒有人可以找，當時是
            7點左右，管理員還沒上班，所以我兒子只好坐計
            程車出去，…」等語〔見卷(一)頁276至277〕。
          被告戊○○於本院審理時供稱：「（既然本來不是
            你圍的，你為何去把他弄斷？）因為他鎖在我停車
            場上面，車子無法出入，一定要去剪掉，不然沒辦
            法用」等語〔見卷(二)頁71〕。
        (5)互核證人林永祿、邱湖江之上開證述與被告戊○○之
          上開供述相符，足徵自訴人以系爭鐵鍊及鎖頭圈圍系
          爭機械停車設備之行為，於案發時因侵害系爭機械停
          車設備停車位之承租人邱湖江進出停車位之權利，應
          認係對於系爭建物停車位承租人現在不法之侵害，被
          告戊○○因而將系爭鐵鍊及鎖頭切斷毀損之行為，依
          當時之情況，顯係為排除侵害系爭機械停車設備停車
          位之承租人進出其停車位之權利所必要之行為，核屬
          正當防衛，且無防衛過當。
        (6)綜上所查，被告戊○○雖有切斷自訴人所有之系爭鐵
          鍊及鎖頭之行為，然係自訴人先對系爭機械停車設備
          停車位之承租人為現時不法之侵害，被告戊○○為防
          衛他人法益免再受繼續侵害，方採取並未逾越必要程
          度之防衛行為，合於刑法第23條正當防衛之要件，自
          屬不罰，故應為被告戊○○無罪之諭知。
      5.被告丁○○被訴如上開二(一)1.之共同強制罪、二(一)2.之
        共同強制罪、二(一)3.之共同誹謗罪、二(一)4.之共同恐嚇
        危害安全罪、二(一)5.之共同毀損罪及共同強制罪部分：
        (1)系爭土地、建物為大聖建設公司所有，被告戊○○與
          共同被告丁○○於97年5月7日經由法院拍定共同取得
          系爭建物應有部分各二分之一之所有權，惟系爭機械
          停車設備因大聖建設公司已分別出租或交付或作為臨
          時收費停車位而經本院於拍賣公告上載明不點交，且
          自訴人對於系爭機械停車設備於本件案發之時確係擁
          有合法之管理權限；又共同被告戊○○與「阿山」於
          97年7月7日下午2時45分許，見自訴人駕駛系爭自小
          客車欲停入系爭機械停車設備之編號48號機械停車格
          時，有妨害自訴人對於系爭機械停車設備之編號48號
          機械停車格之管理權；又共同被告戊○○於97年8月5
          日在系爭建物之電梯不特定人均可自由進出之出入口
          張貼記載「停車場使用者注意，照片中之不明人士近
          來經常無故將車子停於非機械停車格上，造成不少使
          用者的困擾及不方便，此行為也已經觸法，若各位使
          用者知道或有看到此不明人士請大家多多注意，若當
          場發現時也請大家互相幫忙勸阻，謝謝大家幫忙維護
          停車場之安全，車脾號碼為8J4190及UG9957。」之公
          告並將自訴人停放車輛情形之照片一併公告；又共同
          被告戊○○先前往管理員處拷貝翻拍自訴人管理指揮
          停車場行為之照片，再附加「不知名人士半夜夥同他
          人，用鐵鍊將停車場鎖死，使車輛無法出入，希望有
          人知其下落」之文字，做成公告，並於97年8月17日
          在系爭建物之電梯出入口張貼系爭附有照片之公告；
          又共同被告戊○○於97年8月18日有委請工人將自訴
          人甲○○以鐵鍊方式於所管理之機械停車格上所加鍊
          之系爭鐵鍊及鎖頭切斷毀損等情，均業經認定如上所
          述。
        (2)茲將證人即共同被告戊○○、證人己○○、被告林朝
          成分別於本院審理中所為之證述或供述分述如下：
          證人戊○○於本院審理時具結證稱：「〔買了之後
            （指買得系爭建物）你們如何去處理房子的事情？
            由誰處理？〕東西都是我自己在處理，因為他（指
            被告丁○○）只是單純跟我一起投資，所以都是我
            去現場，就找一個人去收租金跟管理」、「（你是
            說買了之後都是由你負責管理？）我請己○○在現
            場管理，我給他薪水」、「（丁○○是委託你來處
            理嗎？）是，都是我在處理」、「（你平常管理停
            車場的話，你會跟他說如何管理的方式嗎？）不會
            」、「（他有授權同意你管理停車場嗎？）有」、
            「〔這幾張是你管理停車場所製作的嗎？(提示本
            件自訴狀證6、8、10公告)〕是」、「（你當初製
            作這些文書時，有無跟丁○○說？）沒有」、「（
            後來他知道你有做嗎？）是事後」、「（事後知道
            他有無告訴你什麼，表示他的意見？）沒有，就告
            知他，他沒有說什麼」、「（你在管理停車場的過
            程中，你所處理的每件事，你事前都會告訴他嗎？
            ）不會」、「（事後你會跟他報告嗎？）稍微提一
            下，不會全部去告訴他」、「（你曾經有處理過管
            理上的行為，他有無曾經對你提出反對意見過？）
            沒有，因為他幾乎都不管」、「（以他知道範圍，
            他有跟你說他不同意你這樣做的意見過嗎？）因為
            他都事後才知道」、「（97年7月7日下午1點49分
            時，你跟自訴人因為停車關係發生一些事情，你是
            否知道這件事？）是，我當時有在」、「（這件事
            情你當時有跟丁○○說嗎？）我也忘記有無提，因
            為有些事情我真的不會每一件都去跟他說，因為對
            他來說，我只是找他一起投資，都是我在管理，我
            不會每一件都是跟他報告，就只知道租金收多少」
            、「（你管理行為是否他都有同意？）收租金這樣
            」、「（我說的不是只有收租金，因為你管理不是
            只有收租金，除收租金外，一切管理因為停車場而
            做的任何處置，是否他都有事先授權同意？）沒有
            ，因為他不知道，有些東西是突發的，像鐵鍊、車
            子來，都是突發狀況，如何授權到何地步」、「（
            事後你有跟他報告嗎？）有一些有，有一些沒有」
            、「（是否就這一件沒有？）我不能肯定有沒有，
            因為那一陣子太多事情」、「（後來兩點多發生的
            那一次，你有無告訴他？）我忘記之後有無說」、
            「（剛才提示給你看的公告，你那些公告是自己做
            的嗎？）是」、「（你做那些公告，你有跟丁○○
            說嗎？）沒有」、「（問他知道你有貼嗎？）他不
            知道」、「（你上面有打丁○○的字樣，他有同意
            你這樣做嗎？）應該是不知道，那是我做完」、「
            （後來在8月17日、18日鐵鍊事件，這件事情你後
            來有跟丁○○報告嗎？）後來他知道」、「（他知
            道後表示何意見？）他就只會『喔』」、「（沒有
            表示任何意見？）不會」等語〔見卷(二)頁56至58〕
            。
          證人即系爭建物之管理員己○○於本院審理時具結
            證稱：「（何時開始擔任管理員？）民國97年6 月
            底左右」、「（誰雇用你到那裡擔任管理員？）我
            老闆戊○○」等語〔見卷(二)頁51〕。
          被告丁○○於本院審理時供稱：「（97年7月7日下
            午1時49分停車的事情，自訴人說要停車被人阻擋
            ，這件事是否你與戊○○共同計畫的，叫戊○○去
            阻擋的？）這些我都不知道」、「（97年7月7日下
            午2時45分那次，是否也是你與戊○○共同計畫，
            讓戊○○出面去阻擋，使自訴人無法停車？）這我
            也不知道」、「（97年8月5日那次，張貼的公告上
            面有丁○○的名字？）是的」、「（你有無同意陳
            淑玲將你的名字寫在公告上面？）她張貼之後才跟
            我說的」、「（她怎麼知道公告上面要寫你的名字
            ？）因為公司的負責人是我」、「（哪一間公司的
            負責人是你？）統暉企業有限公司」、「（97年8
            月5日張貼的公告，你剛剛回答是戊○○張貼完之
            後才告訴你的，你有無叫戊○○趕緊撕下來？）後
            來我就沒有理這件事情了」、「（所以你的意思是
            你並沒有叫戊○○把公告撕下來？）我就沒有理了
            」、「（你有無叫戊○○把丁○○的名字劃掉？）
            這點我是沒有跟戊○○講，但是戊○○都用完之後
            跟我講，我是後來事情都發生之後才知道的，所以
            我不知道她是用我的名字，但是她後來有跟我說我
            是負責人，我就跟她說『喔』而已」、「（你由法
            院拍賣買了這個停車位回來之後，何時開始跟自訴
            人甲○○有爭執？）我只記得這樣，因為我不知道
            確切日期，法院發公文給我們之後約一個禮拜，我
            才去跟自訴人說這裡我們標到了，由我們處理」、
            「（雙方何時開始有意見、起爭執？你剛剛回答說
            你接到法院的公文，說你標到了？）確切辦到我們
            名下之後，好像是一個多月」、「（你才去跟王大
            進說？）是的，我們確切登記到我們的名下後，我
            才跟戊○○說要通知對方一下」、「（你買到停車
            位之後，你有無和甲○○通過電話，或是面對面談
            過停車位的事情？）完全都沒有，但是甲○○有派
            中間人來跟我們談」、「（來找你還是找戊○○？
            ）找戊○○，後來談一、兩次之後，我也會出去聽
            一聽」、「（97年8月17日有張貼一張公告，『不
            明人士半夜夥同他人用鐵鍊將停車場鎖死，使車輛
            無法出入，希望有人知道其下落』等文字，張貼在
            電梯那邊，這是否也是你與戊○○的意思？）這是
            戊○○用的，這是她在處理的，我就比較不知道了
            」、「（你何時知道的？）她都做完之後，才用電
            話通知我，我就跟她說『喔』而已，因為我比較沒
            有在理這部分」、「（97年8月17日這張公告的事
            情，戊○○跟你說的時候，你有無跟戊○○說撕下
            來，不要這樣寫？）這我是沒有跟她講，因為我都
            跟她說『喔』，之後她也沒打給我，我也沒跟她講
            」、「（97年8月18日，有人去把停車格的鐵鍊剪
            斷，這是否也是你與戊○○二人共同的意思？）沒
            有，這我不知道」、「（這是否戊○○叫工人去剪
            斷的？）這我也不知道」等語〔見卷(二)頁112至114
            〕。
        (3)互核證人即共同被告戊○○、證人己○○之上開證述
          與被告丁○○之上開供述相符，且被告丁○○僅授予
          共同被告戊○○管理及收取租金之權限，並未授權共
          同被告戊○○為上開行為。再者，就二(一)2.部分，雖
          共同被告戊○○被本院為有罪之認定，如上所述，惟
          查仍係其個人所為，並無積極充分之證據足以證明被
          告丁○○與之有何犯意聯絡、行為分擔；至於就二(一)
          5.部分，經本院認定係共同被告戊○○個人所為，但
          構成正當防衛而不罰，諭知共同被告戊○○無罪在案
          ，亦與被告丁○○無涉；乃至於就二(一)1.3.4.部分，
          共同被告戊○○業經本院為無罪之認定，詳如上述，
          進而詳核上開證據，亦無充分積極之證據足資證明此
          3 部分係被告丁○○個人所為。綜上所查，基於無罪
          推定原則，即不得以上開二(一)1.之共同強制罪、二(一)
          2.之共同強制罪、二(一)3.之共同誹謗罪、二(一)4.之共
          同恐嚇危害安全罪、二(一)5.之共同毀損罪及共同強制
          罪相繩。復查無其他積極證據足資證明被告丁○○有
          自訴人所指之前揭犯行，揆諸前揭法條及判例意旨，
          不能證明被告丁○○犯罪，自應諭知無罪之判決。
、又自訴人所追加部分（業經本院編分案號為99年度自字第3
    號），由本院另行審結，併此敘明。
據上論斷，應依刑事訴訟法第343條、第299條第1項前段、第301
條第1項，刑法第28條、第304條第1項、第41條第1項前段，刑法
施行法第1條之1，判決如主文。
本案經檢察官黃淑妤到庭執行職務
中    華    民    國    99    年    5     月    14    日
          刑事第二庭    審判長法  官  蘇義洲
                              法  官  童來好
                              法  官  黃瑪玲
以上正本證明與原本無異。
如不服本判決，應於收受本判決後10日內，向本院提出上訴書狀
，並應敘述具體理由。其未敘述上訴理由者，應於上訴期間屆滿
後20日內向本院補提理由書狀（均須按他造當事人之人數附繕本
）「切勿逕送上級法院」。
                              書記官  黃玉秀
中    華    民    國    99    年    5     月    14    日
附錄法條
中華民國刑法第304條
（強制罪）
以強暴、脅迫使人行無義務之事或妨害人行使權利者，處 3 年以
下有期徒刑、拘役或 3 百元以下罰金。
前項之未遂犯罰之。

司法院資訊處製作；財團法人民間司法改革基金會備份。
